臺灣臺北地方法院刑事判決　　　　　　 100年度易字第1243號
公　訴　人　臺灣臺北地方法院檢察署檢察官
被　　　告　董文斌
上列被告因竊盜案件，經檢察官提起公訴（99年度偵緝字第2255
號），因被告於準備程序進行中就被訴事實為有罪之陳述，且所
犯非死刑、無期徒刑、最輕本刑為三年以上有期徒刑之罪或高等
法院管轄第一審案件，經告知簡式審判程序之旨，並聽取檢察官
、被告之意見後，經本院裁定進行簡式審判程序審理，判決如下
：
    主  文
董文斌逾越安全設備竊盜，累犯，處有期徒刑捌月。
    事  實
一、董文斌於民國93年間因違反毒品危害防制條例案件，經本院
    於97年7月14日以97年度易緝字第78號判決判處有期徒刑3月
    、5月，應執行有期徒刑7月確定；又因違反毒品危害防制條
    例案件，經本院於97年7月14日以97年度訴緝字第81號判決
    判處有期徒刑6月確定，上開2案再經本院以97年度聲字第
    2021號裁定定應執行刑為有期徒刑1年確定，於97年8月1日
    入監執行，嗣於98年5月11日縮刑期滿執行完畢出監。詎董
    文斌仍不知悔改，於99年7月17日下午1時35分許，在臺北市
    大安區○○○路○段295號建築物外側搭建之鷹架上進行外牆
    整修工程時，發現上址建築物7樓之公司窗戶未上鎖，微微
    敞開，且無人在內，竟意圖為自己不法之所有，基於逾越安
    全設備竊盜之犯意，徒手推開上揭未上鎖之窗戶並逾越跳進
    該公司內（無故侵入他人建築物部分未據告訴及起訴），而
    徒手接續竊取該公司員工陳麗華置於該公司辦公桌抽屜內之
    數位相機1台（廠牌：SONY、型號：T10，價值約新臺幣〈下
    同〉18,000元），及辦公桌下之燕窩禮盒1大盒（價值約2,0
    00元）得手後，隨即逃逸無蹤。嗣經陳麗華於99年7月19日
    上午9時20分許上班後，發現遭竊，旋即報警處理。經警自
    前開窗戶玻璃上採得指紋7枚，送交內政部警政署刑事警察
    局鑑定比對結果，其中於前開窗戶玻璃內側所採得之指紋3
    枚；於該窗戶玻璃外側所採得之指紋1枚，分別與董文斌留
    存於刑事警察局指紋檔案中之左環指、左中指、左食指、左
    環指之指紋相符，而為警循線查悉上情。
二、案經臺北市政府警察局大安分局報請臺灣臺北地方法院檢察
    署檢察官偵查起訴。於準備程序中，被告就被訴事實為有罪
    之陳述，經本院認為適宜進行簡式審判程序而裁定改依簡式
    審判程序審理。
    理  由
一、訊據被告董文斌對上開事實坦承不諱（見本院100年5月3日
    之準備程序筆錄及審判筆錄），核與證人即被害人陳麗華於
    警詢時、偵查中之證述（見偵字卷第4頁至第5頁、偵緝卷第
    65頁）；證人即三益當鋪從業人員簡嘉輪於偵查中之證述大
    致相符（見偵緝卷第65頁至第66頁），並有典當資料查詢表
    1張（見偵緝卷第30頁）、雲林縣警察局北港分局99年12月3
    日雲警港偵字第0991000691號函及所檢附之臺北縣三益當鋪
    收當物品登記簿1張、存根1張（見偵緝卷第55頁至第57頁）
    、內政部警政署99年8月2日刑紋字第0990105324號鑑定書1
    份（見偵緝卷第6頁至第8頁）、臺北市政府警察局大安分局
    編號Ｚ000000000-00刑案現場勘查報告及所檢附之遭竊案現
    場圖、現場勘查照片、現場勘查紀錄1份（見本院100年度易
    字第118號卷第20頁至第35頁反面）、門號0000000000號之
    門號申請書、雙向通聯紀錄各1份（見本院100年度易字第11
    8號卷第66頁至第67頁、第37頁至第40頁）、臺北市政府警
    察局大安分局100年1月25日北市警安分刑字第10030322800
    號函所檢附之本案採證員警職務報告1份（見本院100年度易
    字第118號卷第57頁至第58頁反面）在卷可稽，足以擔保被
    告前開任意性自白與事實相符。綜上，本案事證明確，被告
    犯行堪以認定，應依法論科。
二、新舊法比較：
    查被告於行為後，刑法第321條第1項業於100年1月26日修正
    公布，於100年1月28日生效施行。按行為後法律有變更者，
    適用行為時之法律，但行為後之法律有利於行為人者，適用
    最有利於行為人之法律，刑法第2條第1項定有明文。修正前
    之刑法第321條第1項原規定：「犯竊盜罪而有左列情形之一
    者，處六月以上、五年以下有期徒刑：一、於夜間侵入住宅
    或有人居住之建築物、船艦或隱匿其內而犯之者。...六、
    在車站或埠頭而犯之者。」；而修正後刑法第321條第1項則
    規定：「犯竊盜罪而有下列情形之一者，處六月以上、五年
    以下有期徒刑，得併科新臺幣十萬元以下罰金：一、侵入住
    宅或有人居住之建築物、船艦或隱匿其內而犯之者。...六
    、在車站、埠頭、航空站或其他供水、陸、空公眾運輸之舟
    、車、航空機內而犯之者。」比較修正前後之規定，修正後
    該條項於第1款刪除「於夜間」之文字，於第6款增加「在航
    空站或其他供水、陸、空公眾運輸之舟、車、航空機內」之
    文字，擴大加重竊盜罪之適用範圍，使部分修正前原應適用
    普通竊盜罪論罪科刑之情形，於修正後改論以加重竊盜罪論
    罪科刑，並增加得併科罰金新臺幣10萬元之規定，比較修正
    前後之規定，以修正前之規定對被告較有利，應依刑法第2
    條第1項前段規定，適用被告行為時之法律即100年1月28日
    修正施行前刑法（下稱修正前刑法）第321條第1項之規定。
三、論罪科刑：
    按修正前刑法第321條第1項第2款之「門扇」專指門戶而言
    ，應指分隔住宅或建築物內外之間之出入口大門而言；而所
    謂「其他安全設備」，指門扇牆垣以外，依通常觀念足認防
    盜之一切設備而言，如電網、門鎖以及窗戶等（最高法院55
    年台上字第547號判例意旨、司法院73年廳刑一字第603號函
    參照）。是核被告所為，係犯修正前刑法第321條第1項第2
    款之踰越安全設備加重竊盜罪。起訴書雖記載被告係涉犯刑
    法第320條第1項之普通竊盜罪嫌，惟蒞庭檢察官到庭已更正
    為同法第321條第1項第2款之踰越安全設備加重竊盜罪，且
    經本院依刑事訴訟法第95條之規定，當庭告知被告有關更正
    後之罪名，俾使其得行使訴訟上之防禦權，依檢察一體原則
    ，自應以此為公訴意旨所引用之法條，無庸變更法條（見本
    院100年度易字第1243號卷第21頁、第22頁反面）。被告於
    上開密接之時間內、在同一地點竊取被害人所有之上揭財物
    ，侵害同一法益，各行為獨立性極為薄弱，依一般社會健全
    觀念，在時間差距上，難以強行分開，在刑法評價上，以視
    為數個舉動之接續施行，合為包括之一行為予以評價，較為
    合理，屬接續犯，應論以包括一罪。被告有如事實欄所載之
    犯罪科刑及刑之執行紀錄，有臺灣高等法院被告前案紀錄表
    1份在卷可按，其前受有期徒刑之執行完畢，5年以內故意再
    犯本案有期徒刑以上之罪，為累犯，應依刑法第47條第1項
    之規定加重其刑。爰審酌被告素行非佳，猶不思悔悟，復因
    一時貪念，再罹刑章，足徵其法治觀念薄弱，自我檢束能力
    亦屬不足，暨其犯後於偵查中曾一度否認犯行，然終能知所
    悔悟而於本院中坦承犯行之尚可犯後態度，所竊取物品之價
    值共約20,000元，尚非鉅大，惟始終未賠償被害人之損失，
    與其國中畢業之智識程度，生活經濟狀況不佳等一切情狀，
    認公訴人具體求處有期徒刑8月，尚屬妥適，爰量處如主文
    所示之刑，以資懲儆。
據上論斷，應依刑事訴訟法第273條之1第1項、第299條第1項前
段，刑法第2條第1項前段，修正前刑法第321條第1項第2款，刑
法第47條第1項，判決如主文。
本案經檢察官劉承武到庭執行職務。
中    華    民    國   100    年    5     月    20    日
                  刑事第十庭  法  官  謝昀璉
上正本證明與原本無異。
如不服本判決應於收受送達後10日內向本院提出上訴書狀，並應
敘述具體理由；其未敘述上訴理由者，應於上訴期間屆滿後20日
內向本院補提理由書（均須按他造當事人之人數附繕本）「切勿
逕送上級法院」。
                              書記官  汪郁棨
中    華    民    國   100    年    5     月    23    日
附錄法條：修正前刑法第321條第1項第2款。
中華民國刑法第321條（加重竊盜罪）
犯竊盜罪而有左列情形之一者，處六月以上、五年以下有期徒刑
：
一、於夜間侵入住宅或有人居住之建築物、船鑑或隱匿其內而犯
之者。
二、毀越門扇、牆垣或其他安全設備而犯之者。
三、攜帶兇器而犯之者。
四、結夥三人以上而犯之者。
五、乘火災、水災或其他災害之際而犯之者。
六、在車站或埠頭而犯之者。
前項之未遂犯罰之。